Inventaris van het archief van het Netherlands Office for Relief and Rehabilitations: Food Section [1944-1946]; Netherlands Agricultural Trading Office [1946-1950], 1936-1950
Nationaal Archief, Den Haag
Directie van de Landbouw: Londens Archief (NORR / NATO)
Landbouw / Londens Archief
1936-1950
L208
9.00 meter; 66 inventarisnummers.
Normale geschreven, getypte en gedrukte documenten, geen bijzondere handschriften.
Nationaal Archief, Den Haag
Bureau Londen van de Ministeries van Handel en Nijverheid en van Landbouw, Visserij en Voedselvoorziening (1945-1946)
Bureau Londen van het Ministerie van Handel, Nijverheid en Landbouw (1944-1946)
Bureau van de Landbouwraad
Ministerie van Landbouw en Visserij
Netherlands Office for Relief and Rehabilitation, Food Section (1944-1946)
Netherlands Agricultural Trading Office (NATO) (1946-1950)
Vertegenwoordiger van de Nederlandse Zuivel Centrale in Engeland.
Het Netherlands Office for Relief and Rehabilitation (NORR) was opgericht op 10 juli 1944. Het stond onder leiding van N.A. de Gaay Fortman. Het NORR was verantwoordelijk voor de aankoop van goederen die nodig werden geacht om na de bevrijding de ergste nood te ledigen en de wederopbouw op gang te brengen. De Food Section richtte zich op de aankoop van landbouwproducten en materiaal voor de wederopbouw van de landbouw. Het Netherlands Agricultural Trading Office (NATO) is de voortzetting van de Food Section van de NORR en is later overgegaan naar de Regeringscommissaris voor de Buitenlandse Agrarische Aangelegenheden (ReCoBAA). Het archief bevat rapporten en correspondentie over de inkoop van agrarische producten en materiaal voor de wederopbouw van de landbouw, zoals werktuigen, in de periode 1944-1950. Er is onder meer correspondentie met talrijke bedrijven, de UNRRA en de missie Steenberghe. Daarnaast is er gedeponeerd archief: rapporten en correspondentie over de export van agrarische producten in de periode 1936-1940.
Archiefvorming
Geschiedenis van het archiefbeheer
De verwerving van het archief
Het archief is krachtens bepalingen van de Archiefwet overgebracht.
MAISAO-WOTAP; 2.11
Aanwijzingen voor de gebruiker
Openbaarheidsbeperkingen
Volledig openbaar.
Materiële beperkingen
Aanvraaginstructie
Openbare archiefstukken kunnen online worden aangevraagd en gereserveerd. U kunt dit ook via de terminals in de studiezaal van het Nationaal Archief doen. Om te kunnen reserveren dient u de volgende stappen te volgen:
U maakt een profiel aan op www.gahetna.nl, en logt vervolgens in
Via de archiefinventaris (alleen de beschrijvingen met rode nummers) selecteert u het gewenste archiefstuk door op de knop 'Reserveren' te klikken
In het volgende scherm geeft u aan op welke dag u het archiefstuk wilt inzien
Indien u zich bevindt in de studiezaal en een tafelnummer heeft ontvangen kunt u dit nummer vermelden. Als u geen tafelnummer heeft kunt u tafelnummer 777 laten staan
Vervolgens bevestigt u uw reservering door deze te versturen.
Verwant materiaal
Beschikbaarheid van kopieën
Beschrijving van de series en archiefbestanddelen
- Acc.rapporten met bijbehorende brieven van en aan de Reg.Comm.Corr. inz. de export van gecondenseerde melk naar Engeland van en aan de Reg.Comm.Corr. Engelse, Ned. en de Sub-commissie voor gedondenseerde melk, 1937-1939; 1927-1940; 1936-1939; 1
- Algemene corr. aan agenten voor de verkoop van magere gecondenseerde melk, 1936-1938; 1939-1940; 2
- Algemene corr. aan agenten voor de verkoop van magere gecondenseerde melk, Shipping Cies. Documenten betr. verscheping bacon; 1939-1940; 1939 t/m 30-4-1940; Vanaf 1-5-1940; 3
- Corr. van en aan de Ned. Zuivelcentr. over de export van melkpoeder, Algemene corr.betr. boter- en kaasexport naar Engeland; 1937-1938; 1939-1940; 4
- Corr. van en aan de "Association of United Kingdom Condensed Milk Manufacturers van de heer Heitfeld, van de Ned. Zuivelcentrale, 1938-1940; 5
- Dossiers, 1938-1948.; 5-31
  Genummerd, 1 tm. 22, 34, 36
  - Food 1941 t/m 1947, 5
    1. A Food General
    1. B Food offers
    1. C Food Purchases
    1. D Food Dehydrated
    1. E Food Miscellaneous
  - Food, Cylinders, Empty Barrels 1945 t/m 1947, 6
    1. F Food Denmark
    1. G Food Eire
    1. H Food Containers
    1. H Cylinders S.O.2 (Zwavelig gas)1945-1946
    1. H Empty Barrels - Bisolphite of Line1945-1946
    1. H Empty Barrels and Hoop Iron1945 t/m 1947
  - Cereals 1944-1947, 7
    2 Cereals Allocations
    2A Cereals generale
    2B Cereals offers 1944 t/m 1946
    2C Cereals Purchases
    2D Cereals (correspondence 8067 1/2 tons of flour)
    2D Cereals Flour and Meat
    2E Cereals Corn and Maize1945 t/m 1947
    2F Cereals (a= Barley) (b= Malt and Hops)
    2G Cereals Rice
    2H Cereals Soyaflour and Dextrine and Soyagrits 1944 t/m 1947
    2I Cereals Biscuits
    2J Cereals Statisties
  - Meat, Oils and Fats 1944 t/m 1948, 8
    3D Meat Pork
    3E Meat Dehydrated
    3F Meat Cooked Hams
    3G Meat Empire Talisman
    3H Meat Horsemeat U.S.A.
    3I Meat Horsemeat Canada
    3J Meat Horsemeat Iceland
    3K Meat Horsemeat Argentine (Jos Pyke)
    4 Oils and Fats Allocations
    4A Oils and Fats General fror Nov. 1946 also loan U.K
    4B offers (General)1946-1947
    4C Oils and Fats Purchases (Miscellaneous)
    4D Oils and Fats Lard1945 t/m 1947
    4E Oils and Fats Sardinie oil, Herring oil
    4F Oils and Fats Peanutbutter
  - Oils and Fats; Dairy Products 1944-1947, 9
    4G Oils and Fats Copra1944 t/m 1947
    4H Oils and Fats Whale Oil
    4I Oils and Fats Unilever
    4J Oils and Fats Oilseed S.America1944 t/m 1946
    4K Oils and Fats Oilseed W.Africa
    4L Oils and Fats Linseed oil
    4M Oils and Fats Spermoil
    Dairy Products,
    5 Allocations
    5A General
    5B offers and Annattoseed
    5C Purchases and Export from Holland 1944 t/m 1947
    5D Babyfood
    5E Milk and Butter
    5F Cheese
    5G Eggs
    5H Invalid Food
  - Pulses, Fish, Tea 1945/1946, 10
    7 Pulses allocations
    7A Pulses General1945/'46
    7B Pulses offers
    7C Pulses Purchases
    8 Fish allocations
    8A Fish General1945
    8B Fish offers
    8C Fish Purchases
    8D Fish Canned M.O.F.
    8E Dried Salted (8c en 8j)
    8F Fish Wet salted
    8G Fish Herrings, salted cured M.O.F.1945 t/m 1946
    8H Fish Herrings, salted cured U.S.A.
    8J Fish Frozen, White, Iceland M.O.F.
    9 Tea
    9A Tea General
    9B Tea offers
    9C Tea Purchases (to April 1946)
  - Tea 1945-1948, 11
    9C Tea Purchases April 1946 t/m 1948
    9C Tea Documents Holl. Exp. 1 t/m 101945-1946
  - Documents of exports 10 t/m 16; Coffee 1944-1948, 12
    10A Coffee General
    10B Coffee Offers (foll Suppliers miscellaneous)1944 t/m 1946
    10C Coffee Purchases (General)
    10C Coffee Purchases (following firms)
  - Cocoa; spices 1944 t/m 1947, 13
    11 Cocoa allocations
    11A Cocoa General1944 t/m 1946
    11B Cocoa offers
    11D Cocoa Bijproducts
    11C Cocoa Purchases and Exchange, Cocoabutter from Holland, Cocoabeans.1945 t/m 1947
    12 Spices allocations 1945-1946
    12A Spices General
    12B Spices offers
  - Spices; Fruit 1945-1946, 14
    12C Spices Purchases1945-1946
    13 Fresh hand dried fruit Allocations
    13A Fresh fruit general
    13B Fresh fruit offers1945 t/m 1946
    13C Fresh fruit Purchases
    a) Citrus marketing Board
    b) Oranges from Spain
    13D Fruit dried general (inc. candied peel)
    13E Fruit dried offers
    13F Fruit dried Purchases
    13G Fruit dried jam
    13H Fruit dried Citrus concentrate
  - Export fruit pulp 1945-1946, 15
    14.1 Export fruit pulp no. I
    14.1 Export fruit pulp no. 2 and
    14.1 Purchases Empty barrels1946 t/m 1948
    (correspondence)
    (General File for All. Correspondence not relating to a particular P.O.)
  - Export fruit pulp (vervolg) 1946 t/m 1948, 16
    14.1 Purchases Empty barrels 1946 t/m 1948
    (acc. to suppliers and P.O. numbers)
    (P.O. 182 to 250)
    no. 4 P.O. 251 to 250
  - Export fruit pulp (vervolg) 1947, 17
    I Purchases Empty Barrels
    no. 5 P.O. 351 - 450
    no.6 P.O 451 -
  - Export fruit pulp (vervolg) 1948-1950, 18
    Export fruit pulp no. 5 from September season 1949
    Season 1949
    idem no. 6 1948-1949
  - Export fruit pulp (vervolg) 1947-1950, 19
    I Cargo Superintendents Lte. 1948-1950
    II Return of empty barrels
    Correspondence and Inspections reports re: Empty fruit pulp barrels
    A Correspondens van der Vijver1947-1948
    B copies P.O.'s AI
    C M.O.F. advices
  - Export fruit pulp (vervolg) 1945, 1948-1949, 20
    1. British and Foreign Maritime Agencies Ltd.
    Return of empty fruit pulp barrels to Holland season1948-1949
    2. (14) Extract allocation 1945
    14A General
    14B offers
    14C Purchases
  - Vitamins; Soups and Salt; Livestock; Feedingstuffs 1944 t/m 1948, 21
    15 Vitamins allocation
    15A General
    15B offers 1944 t/m 1947
    15C Purchases
    16A Soups
    16B Salt
    17 Livestock allocation
    17A Livestock General
    17B Livestock Cattle (See also I.G.)
    17C Livestock Poultry 1945 t/m 1948
    17D Livestock Ponies (from Iceland)
    17E Livestock Horses (from Canada)
    18 Feedingstuffs Allocations
    18A Feedingstuffs General
    18B Feedingstuffs offers 1945-1946
    18C Feedingstuffs Purchases
    18D Feedingstuffs (Dried Brewers Yeast)
  - Feedingstuffs (vervolg) 1945 t/m 1947, 22
    18E Feedingstuffs
    a. Mineral mixture
    b. Dried Gras meal 1945-1946
    18F Cattle cake (as from 2nd of Mai and onwards) 1946
    18G Miscellaneous1945 t/m 1947
    18G Meatmeal (according to supplier) and P.O. number) inhoudsopgave in dossier aanwezig
  - Feedingstuffs (vervolg); Fertilizers 1945-1947, 23
    18G Dried Blood etc.
    Armour
    18H Feedingstuffs (Fishmeals) 1945 t/m 1947
    18J Feedingstuffs (animal bijproducts)
    19 Fertilizers allocations
    A Fertilizers General
    B Fertilizers offers
    C Fertilizers Purchases
  - Fertilizers (vervolg) 1945 t/m 1947, 24
    19D Phosphates Miscellaneous Potash Potassium Salt
    19E Chilean Nitrate of Soda 1945 t/m 1947
  - Fertilizers (vervolg); Seeds; Agricultural Machinery 1945 t/m 1947, 25
    19E Nitrogenus Miscellaneous
    19F Insecticides, Dinitro Ortho Cressol
    19G Fungicides
    19H Pesticides
    20 Seeds allocations
    20A Seeds General 1945 t/m 1947
    20B en C offers and Purchases
    22 Agricultural Machinery
    A t/m E
  - Agricultural Machinery (vervolg) 1944 t/m 1949, 26
    F t/m L
    L t/m R
  - Agricultural Machinery (vervolg); Telefoongesprekken met Holland; weekrapporten NATO 1946 t/m 1947, 27
    R t/m W
    24 Telefoongesprekken met Holland
    34 Weekrapporten NATO 1945 t/m 1948
  - British and foreign maritimes Agencies 1946 t/m 1948, 28
    36 British and foreign maritimes Agencies
    Shipping instructions no. 1-74 1946
  - British and foreign maritimes Agencies (vervolg) 1946, 29
    Shipping instructions no. 74-200
    Shipping instructions no. 200-300
  - British and foreign maritimes Agencies (vervolg) 1946, 30
    Shipping instructions no. 301-487
  - British and foreign maritimes Agencies (vervolg); Export from Holland t/m einde 1946, 31
    Shipping instructions no. 488 t/m einde 1946
- Export from Holland, 1947-1948.; 31-32
  - Export from Holland 1947-1948, 31
    1 Sundry products
    Block milk
    Analac
    Lactose
    Whey powder
    Canned Vegetables
    Canned Meat
    Canned Fish
    Bakery cream
    2 Eggs
    Export from Holland
  - Export from Holland 1947-1948, 32
    1 Cheese
    2 Milk (condensed and powdered)
    3 Exports from Holland
    Shipping Programmes1947-1948
    Agricultural Products
- Invoices, 1947-1950.; 33-36
  - Invoices 1947-1949, 33
    1 Invoices:
    Cheese, Milkpowder, condensed Milk, Bacon and Butter 1947-1948
    2 Invoices contracts 1948-1949
  - Invoices (vervolg) 1949-1950, 34
    1 Invoices contracts:
    Cheese, Bacon, Butter, Mutton and lamb
    2 Invoices contracts:
    Bacon, Butter, Cheese, Milk 1948-1949
  - Invoices (vervolg) 1949, 35
    Milk
    2 Covering letters
    Invoices from I.V.Z. and V. en V. 1947 Juli - Dec.
  - Invoices (vervolg) 1948 - 1949, 36
    1 Covering letters
    Invoices from I.V.Z. and V. en V. 1948 Jan. - Dec.
    2 idem 1949 Jan. - Juli
- Dossiers, 1945-1950.; 37-43
  Genummerd, 1 tm. 16
  - Payments Min. of Food; Cash vouchers 1946 - 1948, 37
    1 Payments Min. of Food Juli 1947 - 31 oct. 1948
    idem Nov. 1948 - 31 Juli 1949
    3 Cash Vouchers from 1st March 1946
  - Goods purchased in the U.K. 1944 - 1946, 38
    4 Goods purchased in the U.K. Dec. 1944 - 31 Dec. 1945
    5 Goods purchased in the U.K. from Jan. 1946
  - Landbouwwerktuigen; Delivery orders 1944-1946, 39
    6 Landbouwwerktuigen 1945-1946
    P.O.'s from 17.001
    7 Delivery orders 1 Nov. 1944 - 31 Dec. 1945
    8 Delivery orders from Jan. 1946
  - NATO (Netherlands Agricultural Trading office) letters 1946 - 1947, 40
    9 NATO letters Dec. 1946
    10 NATO letters Jan. t/m Febr. 1947
    11 NATO letters Mrt. t/m Apr. 1947
  - NATO (Netherlands Agricultural Trading office) letters (vervolg)1947 - 1948, 41
    12 NATO letters May t/m Aug. 1947
    13 NATO letters Sept. '47 t/m March 1948
  - NATO (Netherlands Agricultural Trading office) letters (vervolg) 1948 - 1949, 42
    14 NATO letters April t/m Oct. 1948
    15 NATO letters Nov. '48 t/m June 1949
  - NATO (Netherlands Agricultural Trading office) letters (vervolg) July 1949 t/m June 1950, 43
    16 NATO letters
- Diversen, 1945 - 1950; 43
  General Miscellaneous Apr. 1947 - Jan. 1950
  Joint Advisory Committee for Dutch
  Food Products 1948-1949
  Export licences 1945 t/m 1947
- Diversen, 1946; 44
  S.R.O. Spare copies
  Copies Telex from 21 Nov. 1946
  Eggs cables
- Diversen, 1946; 45
  Shipping instructions
  Livestock Shipments1946
  Blue copies
  Overseas P.O.'s
  Agriculture
  Algemeen1946
  Delivery orders
  Memo's
  Notes, Conferences and Visits1946
  Report Dr. Prakken
  Indents
  Agriculture I (Sweden)
  Minister of Supply
  Minister of Productions
  Minister of Trade
  Census 1940
  Correspondence Mr. de Jong1943 t/m 1946
  Memo's and Notes
  Telegrams (voor Zweden II zie doos 46)
  Agriculture II
  Algemeen
  Tractoren Foreign Economic Admin. Ministery of Trade1945
  Aankopen U.S.A.
  U.N.R.R.A.
  Agriculture III (U.S.A.)
  James I Case Company
  Ford Ferguson Tractors
  Caterpielar Tractor Co.1945
  Mowers
  Landbouwwerktuigen Canada
  Hary Ferguson Inc.
  Agriculture IV (U.S.A.)
  Rewuest Franken en v.Wheel Goed Holland1944
  Agriculture V
  Economic, Financial and Shipping Mission1945
  Procurements orders
- Dossiers, 1945-1950.; 46-60
  Genummerd, 3 tm. 53
  - Diversen, Dossiers1945 - 1946, 46
    Agriculture Telegrammen U.S.A.1945
    Spotrequirements
    Requirements for first 6 months
    Requirements for June 1945
    Requirements for July 19451945
    Summary Purchases England, America, Sweden
    Agriculture II Zweden
    Carl Helberg
    Interchange Aktie Bolag
    IJsta Mas Kiner
    Oldenberg en Olson1944-1945
    Swea Engineering Co. Ltd.
    Odelberg en Olson A/B
    Interchange A/B
    Dossiers:
    3 L Meat export, Canned Meat, Holland1946
    4A Verslag en Ned. Oliegrondstoffen Associatie (NOGA)1946
    4A Oils and Fats General1946
    4C Casteroil, Castorseed (Ricinusolie, Synourijn)1946
  - Dossiers: 1945-1946, 47
    4C Purchases and offers
    1 Deodorised Groundnutoil1946
    2 Belgian Congo Palmoil
    4C Woolgrease (Lanoline)
    Croda Ltd.
    4C Animal fats
    Swift products, Edible Tallow1945 t/m 1948
    Premier Jus
    Neatsfootoil (klauwvoetolie)1945-1946
    4H Oil and Fats Whale oil1945-1946
    4L Stearine, stearicacid1945
    4M Spermoil
  - Dossiers: 1945-1946, 48
    4N Soap1945-1946
    7D Pulses Export from Holland1945-1946
    8L Fish export from Holland oijsters1945
    IIE Cocoa export1946
    13I Fruitpulp from Holland1947
    Facturen fruit pulp1945-1946
    13J Wintervegetables, export from Holland1945-1946
  - Dossiers: 1944 t/m 1947, 49
    18F Feedingstuffs, Cattlecake South America and others 1944 t/m 1946
    19D North Africa Rockphosphate (Chare rat.) 1944 t/m 1946
    19E Ammonium Nitrate
    20B en C:
    Correspondentie met Zaadhandelaren David Bell Burlingham1946
    British Italian Trading Co.
    Thos Borthwick Ltd. Glasgow
    Cooper, Faber1946
    Cassidy, Peter1946
    Darling and son Dom of New Zld.1945-1946
    Donaldson and Co.
    Eastern Counties
    Elsoms
    Easter and Loud1946
    East Anglian Real Proporty (Sugarbeel seed)
    Foster1946
    Gascoyne
    Goddsmith (incl. Barenbrug)1946-1947
    Gunson (incl. Vis)
  - Dossiers: 1945-1946, 50
    20 B en C (vervolg)
    Hall en Co.
    John Halse
    Hasler and Co.
    Christopher Hill
    John Hogg
    Hurst and Son, Huth Produce Sales
    Johnson and Son
    Peter Lawson1946
    Le May
    van Lessen, Richardson
    Linnel - Linköping
    Mc Master and Frankish1945-1946
    Mc Mullen
    Milns seeds
    Mc Causland1945
    Mc Cullough
    Macleod
    National Allotments1945-1946
    National Mortgage
    John Picard1946
    Poortman1945-1946
    Pope Chapman
    Charles Sharpe
    Frederic Smart1945-1946
    Scottish Agric. Industries1945-1946
    Schrempet and Co
    Weishut1945-1946
    Theodore West
    Willcocks1945-1946
    Woods, Sadd and Moore
    Wright, Stephenson1945-1946
    20D Zaden export 1944-1947
  - Diversen 1945-1946, 51
    21 Shippings
    22 Agriculturel Machinery:
    Ford Motor Co1946-1948
    Bamford1945 t/m 1949
    Hollandse Ministeries1945 t/m 1947
    Aanvragen uit Nederland, Louis Nagel1945-1946
    Delivery Orders1945-1946
    Aanvragen uit Nederland
    Boeke en Huidekooper1945-1946
    Brinkman en Niemeyer
  - Diversen 1945-1947, 52
    22 Aanvragen uit Nederland (Swinkel v.Berkel, Reesink e.a.)1945
    Correspondentie Bur. GrondstoffenJuni - Oct. '45
    Correspondentie Bur. GrondstoffenOct. - Nov. '45
    Correspondentie Bur. GrondstoffenDec. '45-'47
    Diverse instellingen1945-1946
    Archieflijst
    23 Cargo Superintendents 1946-1947
  - Diversen 1945 t/m 1946, 53
    24 Telephone conversations with Holland1945-1946
    Telephone with Washington1945-1946
    26 Rb.V.V.O. Holland Rantsoenen, overzichten
    26 A idem correspondentie 1945
    26 B Bureau Agrarische aangelegenheden (Recoba) 1946
    26 D Handelsverdragen
    Handelsovereenkomsten 1946
    Handelsverkeer
  - Diversen 1945 t/m 1947, 54
    26 F Correspondentie met Bedr. v. Groenten en Fruit 1945-1946
    26 G Correspondentie met andere Bedrijfsschappen 1946
    26 H Correspondentie met Kunstmest Distr. Bur. 1946
    26 I Avigraan, coveringletters of P.O. orders 1945-1947
    26 I Voedselimportbureau 1945 t/m 1947
  - Diversen 1945-1946, 55
    27 Ministry of Food - Ministry of Supply Meetings 1945-1946
    28 E.E.C.E. Juni - Oct. '45
    E.E.C.E.Nov. - Dec. '45
    E.E.C.E.Juni - Aug. '46
    28 A Combined Working Party 1945-1946
    28 B Combined Buijing E.E.C.E. 1946
  - Diversen 1945-1947, 56
    29 E.E.C.E. Fertiliser Working Committee 1946
    30 Reorganisatie V.I.B., NORR., NATO 1946-1947
    30 A Correspondentie met Mr. Gaay Fortman1945-1946
    30 B Correspondentie met Accounts Department1945 t/m 1947
    30 C Correspondentie met Financial Department1945 t/m 1946
  - Diversen 1945-1947, 57
    30C Feedingstuffs E.E.C.E. en C.F.B. 1945
    30D Correspondentie met Assurance Department1945-1946
    30E Correspondentie met Marine en Forwarding Dept.1945 t/m 1947
    30G Correspondentie met General Affairs en Secretariaat1945-1946
    30H Correspondentie met General Buijing Division1945-1946
    30I Correspondentie met Freigt Department1946
    31A Salary and others matters Staff NATO1046
    34C Weekly reports A.R.R. London1945-1946
  - Diversen 1945-1947, 58
    35A Rubber Tyres for Holland1946-1947
    35B Inkooppolitiek M.O.F.1946
    35C Lezingen Dr. Bakker1946
    37 Staff meetings1945
    39 Correspondentie met Missie Steenberghe1945 t/m 1947
    40 Combined Foodboard General
  - Diversen 1945 t/m 1947, 59
    40B Combined Foodboard (cocoa-Spices)1945-1946
    40C Combined Foodboard (Tea)1945-1946
    40D Combined Foodboard Reserved commodity List1946
    40E Combined Foodboard iols and Fats1944 t/m 1946
    44 Lend lease papers 1945-1946
    45 U.N.R.R.A. 1946-1947
    46 Requisitions 1946
    48 Telegrammen Missie Washington 1944-1945
  - Diversen 1940-1947, 60
    52 Statistische overzichten Rijksbureaux 1946
    53 Facturen1946-1947
    Fertilizers Yellow copies1945
    Faroil1945
    Bacon1940-1941
    Gecondenseerde melk1940
    Boter1940 t/m 1946
- Invoices, 1949-1950; 61
  Covering letters, Invoices 1949-1950
  Cheese invoices 1949
- Diversen, 1945-1950; 62
  Shipping advices to Loading 31 Dec. 1945
  Shipping advices Africa, India, Australia 1945-1946
  Covering letters (Invoices)
  I.V.Z.Sept. - Dec. '50
  V.V.A.Jan. 1949 - Dec. 1950
- Diversen, 1944-1947; 63
  Procurement Programmes1945
  Voedselaankoop algemeen1945
  Procurement orders1945
  Agriculturel Equipment1945
  Technical Advisory Committee on
  Agriculture and
  Agricultural Machinery Sub committee1944
  Electromotoren
  Horse shoes, Iron1944-1945
  Batsen
  Prunning knives
  Wheels for Farm Trailers
  Allocations and Programmes C.F.B.
  ImportprogrammeAug. '44 - Aug. 1945
  Advisory Committee on Dutch Eggs1947
  Dossier Dreijfus en Cie1946-1947
- Diversen, 1945-1946; 64
  Trade with Spain1946
  Inlichtingen Beukenkamp inz. Handel met Argentinië1946-1947
  Declaraties voor gedane voorschotten1946
  Prices1944
  Shipping Programmes1945
  Netherlands master Programme en four1945
  Party Supply committe for the Netherlands
- Diversen, 1937-1947; 65
  Rapport liquidatie Graaninkoop Bureau1949
  Relief and Rehabilitation General U.S.A.1944-1945
  procurement orders1945
  Export licences1946-1947
  U.S.A. Lend/Lease orders1945
  Schorsing Hr. Dougal als importeur van Zuivelproducten1937
  Klachten betreffende prijsontduiking1939
  Nieuwe regeling melkinvoer Engeland en voorstel Ir. Louwes1937 t/m 1939
  Dossier Zeelandia-Stevinson Hardy en Co1938
  Kaasexport naar engeland1937 t/m 1946
  Correspondentie van Hr. Heitfeld1939 t/m 1941
  Telegrammen1939-1940
  Telegrammen Steenbergen1945
  Weekly Shipments1946
  Brewery1945
- Diversen, 1945-1946; 66
  33 Indents 1945-1946
  Purchases Steenberghe
  U.S.A. Purchase Orders1945